【裁判字號】    91,訴,538
【裁判日期】    920806
【裁判案由】    偽造文書等
【裁判全文】
臺灣板橋地方法院刑事判決                          九十一年度訴字第五三八號
    公  訴  人  臺灣板橋地方法院檢察署檢察官
    被      告  甲○○
右列被告因偽造文書案件，經檢察官提起公訴（臺灣板橋地方法院檢察署九十一年度
偵字第二五六號、九十年度偵緝字第一四一八號）及移
察署九十一年度偵字第七三二二號、九十一年度偵字第一九三九八號、九十一年度偵
字第一九四一三號、九十二年度偵字第四八五號、九十二年度偵字第三五八四號、九
十二年度偵字第九六三五號，臺灣臺北地方法院檢察署九十年度偵緝字第一二四四號
、九十年度偵緝字第一一八四號），本院判決如左：
    主  文
甲○○共同行使偽造公文書，足以生損害於公眾及他人，處有期徒刑年陸月。如附
表一至十一所示之偽造印文均沒收。
    事  實
一、甲○○與戊○○（未經起訴，另經臺灣板橋地方法院檢察署通緝）自民國（下同
    ）八十九年四月間起，受僱於癸○○律師設於臺北縣土城市○○路一二０號一樓
    之亞太法律事務所，均擔任事務員之工作，二人竟利用受僱於亞太法律事務所之
    機會，共同基於意圖為自己不法所有、行使偽造私文書之概括犯意聯絡及行使偽
    造公文書、行使偽造特種文書之犯意聯絡，而有下列犯行：
  （一）戊○○與甲○○共同基於意圖為自己不法所有、行使偽造私文書之犯意聯絡
        ，利用癸○○律師不常在亞太事務所之機會，先行印製戊○○為亞太法律事
        務所所長，甲○○為亞太法律事務所主任之名片，以方便其等私自對外接案
        之用，於八十九年四月二十一日，巳○○因欲委請律師辦理訴訟案件，其先
        生乙○○尋看招牌找到亞太法律事務所，欲委託該所辦理。戊○○與甲○○
        二人即在前開亞太法律事務所內，以前開私自印製之名片，向乙○○詐稱渠
        等二人分別為亞太法律事務所之所長及主任，並可為巳○○辦理訴訟事宜云
        云，而私自接受前開巳○○委辦之案件，致使乙○○陷於錯誤，而於其位於
        臺北縣樹林市○○街三十五號之住處，陸續交付代辦假扣押事宜之費用新臺
        幣（下同）六萬元及假扣押所需擔保金十萬元（共計十六萬元）予戊○○，
        戊○○並將所偽刻之「癸○○律師」印章蓋於二紙收據上（如附表一），再
        由戊○○持偽造之收據二紙，於前揭乙○○之住處交予乙○○而行使，表示
        癸○○律師已收取上開費用，足以生損害於癸○○律師及乙○○、巳○○。
  （二）甲○○、戊○○共同基於意圖為自己不法所有、行使偽造私文書之犯意聯絡
        ，於八十九年六月三日，在位於臺北市○○區○○路二十一號二樓之利達通
        運有限公司、豪鵬通運有限公司，由戊○○假藉亞太法律事務所之名義，向
        該二家公司負責人子○○詐稱：可為利達通運有限公司、豪鵬通運有限公司
        辦理訴訟事宜云云，而私自與利達通運有限公司、豪鵬通運有限公司訂立法
        律顧問合約及接受委辦之案件，致使子○○陷於錯誤，而於八十九年六月間
        ，為利達通運有限公司陸續交付二萬元之律師顧問費、一萬五千元之撰狀費
        予甲○○，並為豪鵬通運有限公司陸續交付辦理申請國家賠償費用四萬五千
        元、辦理假扣押案件車馬費三萬元、律師費八萬元、辦理假扣押應提存之擔
        保金六十萬元，均由甲○○收取，戊○○並將所偽刻之「癸○○」、「癸○○律師」印章蓋於四紙收據及一份法律顧問合約書上（如附表二），再交由
        甲○○持偽造之收據四紙及法律顧問合約書一份，於臺北市○○區○○路二
        十一號二樓之利達通運有限公司、豪鵬通運有限公司內交付子○○而行使，
        足以生損害於癸○○律師及利達通運有限公司、豪鵬通運有限公司。嗣戊○○、甲○○二人並未為利達通運有限公司、豪鵬通運有限公司辦妥訴訟事宜
        ，失去聯絡後，子○○始知受騙。
  （三）甲○○、戊○○共同基於意圖為自己不法所有、行使偽造私文書、行使偽造
        特種文書之犯意聯絡，於八十九年七月間，在臺北縣土城市○○路一二０號
        一樓之亞太法律事務所內，由戊○○假藉亞太法律事務所之名義，向宜昌保
        溫工程有限公司之負責人丁○○詐稱：可為宜昌保溫工程有限公司辦理訴訟
        事宜云云，而私自與宜昌保溫工程有限公司訂立法律顧問合約及接受委辦之
        案件，致使丁○○陷於錯誤，而為宜昌保溫工程有限公司陸續交付二萬元之
        律師顧問費予戊○○，及交付五千元之撰狀費予甲○○，戊○○並將所偽刻
        之「癸○○律師」、「癸○○」印章蓋於收據、法律顧問合約書及法律顧問
        證書各一份上（如附表三），再交由甲○○持偽造之收據一紙、法律顧問合
        約書一份及法律顧問證書一份，在位於臺北縣中和市○○路二五二號二樓之
        宜昌保溫工程有限公司內交予丁○○，而同時行使偽造私文書、偽造特種文
        書，足以生損害於癸○○律師及宜昌保溫工程有限公司。嗣經丁○○以電話
        向亞太法律事務所詢問，該事務所人員稱並未收到丁○○上開款項及接受委
        辦案件，且戊○○、甲○○已離職不知去向，丁○○始知受騙。
  （四）甲○○、戊○○共同基於意圖為自己不法所有、行使偽造私文書之犯意聯絡
        ，於八十九年十一月間，在臺北縣新店市○○路六六三巷一弄二十一號一樓
        之千視達電子實業有限公司（負責人為己○○）、千里眼電子有限公司（負
        責人為己○○之妻范心庭）內，由甲○○假藉亞太法律事務所之名義，向千
        視達電子實業有限公司之負責人己○○詐稱：可為千視達電子實業有限公司
        、千里眼電子有限公司辦理訴訟事宜云云，而私自與千視達電子實業有限公
        司訂立法律顧問合約及接受千視達電子實業有限公司、千里眼電子有限公司
        委辦之案件，致使己○○陷於錯誤，而為千視達電子實業有限公司、千里眼
        電子有限公司陸續交付律師顧問費二萬元、辦理假扣押之費用二十四萬五千
        元予甲○○，戊○○並將所偽刻之「癸○○」、「癸○○律師」印章蓋於一
        紙收據及一份法律顧問合約書上（如附表四），再交由甲○○持偽造之收據
        一紙及法律顧問合約書一份，於臺北縣新店市○○路六六三巷一弄二十一號
        一樓內交予己○○而行使，足以生損害於癸○○律師及千視達電子實業有限
        公司、千里眼電子有限公司。嗣經己○○發現戊○○、甲○○均未辦理所委
        辦之訴訟事宜，始知受騙，並向甲○○要求退還前開所交付之金額，甲○○
        遂退還現金十四萬元予己○○，另交付面額十二萬元之支票予己○○，惟該
        支票嗣亦經退票不獲兌現。
  （五）甲○○、戊○○共同基於意圖為自己不法所有、行使偽造公文書之犯意聯絡
        ，於九十年一月初，因泰利達貿易有限公司負責人壬○○欲委辦假扣押之案
        件，見亞太法律事務所製作之廣告，而欲委託亞太法律事務所辦理，並以電
        話聯繫該事務所，遂由戊○○前往位於臺北縣三重市○○路○段一０九號三
        樓之三泰利達貿易有限公司，以所印製戊○○為亞太法律事務所所長之名片
        ，向壬○○詐稱：伊為亞太法律事務所之所長，可為泰利達貿易有限公司辦
        理訴訟事宜云云，致使壬○○陷於錯誤，而為泰利達貿易有限公司陸續交付
        二萬元之律師顧問費、假扣押代辦費五千元、假扣押擔保金十四萬零七百九
        十七元予戊○○、甲○○，甲○○向壬○○收取上開假扣押擔保金時，亦以
        所印製甲○○為亞太法律事務所主任之名片，向壬○○詐稱其為亞太法律事
        務所之主任，以資取信，戊○○並將所偽刻之「臺灣板橋地方法院提存所」
        公印及「林文成」之印章蓋於提存書上（如附表五），而偽造提存日期為九
        十年二月二日之臺灣板橋地方法院提存書一紙，再交由甲○○持偽造之臺灣
        板橋地方法院之提存書一紙，在位於臺北縣三重市○○路○段一０九號三樓
        之三泰利達貿易有限公司向壬○○行使，足以生損害於臺灣板橋地方法院、
        林文成及泰利達貿易有限公司。
二、甲○○與戊○○自亞太法律事務所離職之後，竟共同基於同前之意圖為自己不法
    所有、行使偽造私文書、行使偽造特種文書之概括犯意聯絡，戊○○對外冒稱為
    「康國斌」，甲○○則對外冒稱為「王宏凱」，以癸○○律師助理或大業法律事
    務所、光正法律事務所康國斌律師名義為下列犯行：
  （一）甲○○、戊○○共同基於意圖為自己不法所有、行使偽造特種文書之犯意聯
        絡，於九十年六月間，在庚○○所開設位於臺北縣五股鄉○○路○段九十八
        巷五號之「合益搬運行」，由甲○○冒稱為「王宏凱」，假藉大業法律事務
        所癸○○律師助理之名義，向合益搬運行負責人庚○○詐稱：癸○○律師可
        擔任合益搬運行之法律顧問云云，致使庚○○陷於錯誤，而為合益搬運行交
        付二萬元之律師顧問費予甲○○，並由戊○○並將所偽刻之「癸○○律師」
        印章蓋於法律顧問證書上（如附表六），再交由甲○○持偽造之法律顧問證
        書，於臺北縣五股鄉○○路○段九十八巷五號之「合益搬運行」內交付予庚○○，而行使偽造之服務證書，足以生損害於癸○○律師及庚○○。
  （二）甲○○、戊○○共同基於意圖為自己不法所有、行使偽造私文書之犯意聯絡
        ，於九十年七月間，在位於臺北縣三重市○○路○段六０九巷十六號八樓之
        五謙謙有限公司，由戊○○冒稱為「康國斌」，假藉其為大業法律事務所主
        任之名義，向該公司負責人辛○○詐稱：可為謙謙有限公司辦理訴訟事宜云
        云，致使辛○○陷於錯誤，而為謙謙有限公司交付二萬元之律師顧問費、辦
        理假扣押之擔保金十八萬四千五百六十一元予戊○○，戊○○並將所偽刻之
        「癸○○律師」、「癸○○」印章蓋於法律顧問合約書一份及收據一紙上（
        如附表七），再交由甲○○持偽造之法律顧問合約書、收據，在前揭謙謙有
        限公司內交付予辛○○，而行使偽造私文書，足以生損害於癸○○律師、謙
        謙有限公司。嗣經徐女洽詢律師公會後，始知受騙。
  （三）甲○○、戊○○共同基於意圖為自己不法所有、行使偽造私文書之犯意聯絡
        ，於九十年九月二十六日，在臺北縣淡水鎮○○○路○段一四九巷十四號之
        成功保全股份有限公司，由戊○○假藉光正法律事務所之「康國斌律師」名
        義，向成功保全股份有限公司負責人丙○○詐稱：可為成功保全股份有限公
        司辦理訴訟事宜，惟辦理假扣押事宜，須先開立支票以作為保證金，惟不會
        將該等支票拿去提示云云，致使丙○○信以為真，開立面額各為五萬一千七
        百九十九元（票號：GE0000000）、七千四百九十三元（票號：GE0000000）
        、三萬元（票號：GE0000000）、六萬八千一百三十元（票號：GE0000000）
        、六萬四千六百五十七元（票號：GE0000000）、一萬三千三百六十八元（
        票號：GE0000000）、七萬九千七百五十五元（票號：GE0000000）、一千八
        百七十七元（票號：GE0000000）、十二萬四千二百二十七元（票號：GE0
        000000）、四萬七千零三十元（票號：GE0000000）、三萬元（票號：GE00
        00000）、三萬九千五百三十三元（票號：GE0000000）、二千八百五十五元
        （票號：GE0000000 ）共計面額為八十萬八千四百零四元之十張支票交予戊○○，戊○○並將所偽刻之「癸○○律師」印章蓋於一份法律顧問合約書上
        （如附表八），再持偽造之法律顧問合約書一份，在前揭成功保全股份有限
        公司內交予丙○○而行使，足以生損害於癸○○律師及成功保全股份有限公
        司。惟丙○○所交予之前揭支票陸續遭提示並兌現，其間丙○○並向戊○○
        質疑何以將該等支票提示，遂由甲○○至前開成功保全股份有限公司內交付
        同支票面額之現金予丙○○以供存入支票帳戶，惟須丙○○再開立同面額之
        支票交予甲○○，然丙○○所再開立之支票，亦遭提示兌現，嗣經丙○○發
        現戊○○、甲○○均未辦理所委辦之訴訟事宜，始知受騙。
  （四）甲○○、戊○○共同基於意圖為自己不法所有、行使偽造私文書之犯意聯絡
        ，於九十年九月二十六日，在臺北縣五股鄉○○路○段九十八巷三號之丑○○住處，由戊○○假藉光正法律事務所之「康國斌律師」名義，向丑○○詐
        稱：可為其法律顧問云云，致使丑○○陷於錯誤，而為其夫李俊良交付二萬
        元律師顧問費予戊○○，戊○○並將所偽刻之「癸○○律師」印章蓋於一份
        法律顧問合約書上（如附表九），再持偽造之法律顧問合約書一份，於丑○○前開住處交付予丑○○，而行使偽造私文書，足以生損害於癸○○律師、
        丑○○。嗣因丑○○之兄李宗師欲委任戊○○處理訴訟事宜，戊○○復向丑
        ○○詐稱：須先繳交二萬四千元之法院規費，惟辦理假扣押事宜，須另開立
        面額四萬五千元之支票作為律師訴訟費用，及開立面額十七萬六千六百六十
        六元之支票作為擔保金，待相關程序辦妥後，始會將該等支票拿去提示云云
        ，致使丑○○陷於錯誤，開立面額各為二萬四千元、四萬五千元、十七萬七
        千六百六十六元之三張支票予戊○○，戊○○並將所偽刻之「癸○○律師」
        、「癸○○」印章蓋於三紙收據上（如附表九），再持偽造之收據三紙，在
        前揭丑○○住處交予丑○○而行使，足以生損害於癸○○律師及丑○○。而
        丑○○所交予之前揭面額二萬四千元、四萬五千元支票陸續遭提示並兌現，
        另面額十七萬六千六百六十六元之支票雖經提示，惟因帳戶存款不足而遭退
        票，丑○○並向戊○○質疑何以將該等支票提示，遂由甲○○至前開丑○○
        住處交付十七萬六千元之現金予丑○○以供存入支票帳戶，並要求丑○○再
        開立面額各為八萬六千元、九萬元之支票交予甲○○，惟丑○○所再開立之
        支票，亦遭提示，幸因存款不足而遭退票，經丑○○發現戊○○、甲○○均
        未辦理所委辦之訴訟事宜，始知受騙。
  （五）甲○○、戊○○共同基於意圖為自己不法所有、行使偽造私文書之犯意聯絡
        ，於九十年十月間，在位於臺北縣新莊市○○路九十六之六一號二樓藝光橡
        膠有限公司，由戊○○冒稱為「康國斌」，假藉其為大業法律事務所主任之
        名義，向該公司負責人寅○○詐稱：可為藝光橡膠有限公司之法律顧問云云
        ，致使寅○○陷於錯誤，而為藝光橡膠有限公司交付二萬元之律師顧問費予
        甲○○，戊○○並將所偽刻之「癸○○律師」、「癸○○」印章蓋於法律顧
        問合約書一份及收據一紙上（如附表十），再交由甲○○持偽造之法律顧問
        合約書、收據，在前揭藝光橡膠有限公司內交付予寅○○，而行使偽造私文
        書，足以生損害於癸○○律師、藝光橡膠有限公司。嗣寅○○均無法聯絡戊○○、甲○○，始知受騙。
  （六）甲○○、戊○○共同基於意圖為自己不法所有、行使偽造私文書之犯意聯絡
        ，於九十年十月間，在臺北縣土城市○○路○段九十七之一號四樓，由戊○○冒稱為「康國斌」，假藉其為大業法律事務所主任之名義，向卯○○詐稱
        ：可為其辦理訴訟事宜云云，致使卯○○陷於錯誤，交付現金四萬五千元及
        面額二萬元之支票一張（發票人為造明股份有限公司，付款人為台北國際商
        業銀行蘆洲分行，票號為ＱＧ0000000）予甲○○，以作為支付顧問
        費及和解費用，戊○○並將所偽刻之「癸○○律師」、「癸○○」印章蓋於
        法律顧問合約書一份、收據一紙及法律顧問證書一紙上（如附表十一），再
        交由甲○○持偽造之法律顧問合約書、收據、法律顧問證書交付予寅○○，
        而同時行使偽造私文書、偽造特種文書，足以生損害於癸○○律師、卯○○
        。嗣卯○○發現戊○○、甲○○均未辦妥所委辦之事宜，始知受騙，並於九
        十一年二月二十日至台北國際商業銀行蘆洲分行辦理前開支票掛失止付。
三、案經巳○○、泰利達貿易有限公司、藝光橡膠有限公司、謙謙有限公司訴請暨丑
    ○○、丁○○訴由法務部調查局臺北縣調查站、臺北縣政府警察局土城分局報請
    臺灣板橋地方法院檢察署檢察官及該署檢察官自動檢舉偵查起訴及移送併辦，暨
    豪鵬通運有限公司、利達通運有限公司、己○○訴請臺北市政府警察局中正第一
    分局、臺北縣政府警察局新店分局報請臺灣臺北地方法院檢察署檢察官移送併辦
    ，及成功保全股份有限公司訴由臺北市政府警察局刑警大隊報請臺灣臺北地方法
    院檢察署呈請臺灣高等法院檢察署核轉臺灣板橋地方法院檢察署檢察官移送併辦
    。
    理  由
一、訊據被告甲○○矢口否認有何上開犯行，辯稱：均是戊○○交待伊去向客戶收錢
    及送法律顧問合約書、法律顧問證書、收據予客戶，伊不知道該合約書、收據係
    偽造，伊亦沒有向客戶詐欺云云；惟查：
  （一）右揭事實，業據告訴代理人乙○○、辰○○，及告訴代表人子○○、壬○○
        、辛○○、寅○○、丙○○，暨告訴人丁○○、己○○、丑○○分別於警訊
        、偵查及本院審理時指訴綦詳，並經證人庚○○、卯○○分別於警訊、偵查
        及本院審理時證述屬實，復有名片影本二紙、收據影本二紙（均見九十年度
他字第二六六０號偵查卷第五頁至第六頁）、亞太法律事務所法律顧問合約
        書影本一份、收據影本三紙、支票影本二紙、交通部公路局第一區工程處（
        八九）一工法賠字第八九六六０四六號函影本一紙、臺灣臺東地方法院八十
        九年度全字第四五六號民事裁定影本一紙、臺灣臺東地方法院民事執行處八
        十九年度執全字第四七三號通知影本一份、亞太法律事務所廣告單一紙（均
        見九十年度偵字第二四九一號偵查卷）、亞太法律事務所廣告宣傳文宣影本
        一份、法律顧問證書影本一份、法律顧問合約書影本一份、收據影本一份（
        均見九十一年度偵字第七三二二號偵查卷）、法律顧問合約書影本一份、收
        據影本一份、切結書影本一份、亞太法律事務所廣告單影本一份（均見九十
        年度偵字第一八九四二號偵查卷）、名片影本二紙、付款簽收簿影本一紙、
        提存書影本一紙（均見九十年度發查字第二八二號偵查卷）、光正法律事務
        所法律顧問合約書影本一紙、支票影本一紙、王宏凱名片影本一紙、收據影
        本三紙（均見九十二年度偵字第三五八四號偵查卷）、名片影本一紙、法律
        顧問合約書影本一紙、收據影本一紙（均見九十一年度偵字第一九四一三號
        偵查卷）、名片影本一紙、法律顧問合約書影本一紙、收據影本一紙（均見
        九十一年度偵字第一九三九八號偵查卷）、名片影本一紙、法律顧問合約書
        影本一紙、支票影本一紙（均見九十一年度偵字第一八四五０號偵查卷）、
        收據影本一紙、法律顧問證書影本一紙、支票暨退票理由單影本一紙（均見
        九十二年度偵字第一０四號偵查卷）在卷可憑。
  （二）再查，癸○○律師並未授權被告與戊○○為事實欄所載之接辦訴訟行為，且
        該等法律顧問合約書、法律顧問證書、收據上之「癸○○律師」、「癸○○
        」印文並非癸○○律師本人印章所蓋，癸○○律師亦未授權被告與戊○○刻
        印蓋章等情，迭據證人癸○○律師於偵查及本院審理時證述屬實，又如事實
        欄一之（五）所示之提存書所載之字號、提存所大印、主任林文成簽章及印
        章，與本院提存書所載之內容均有未合，且本院並無受理該筆提存之申請等
        情，亦有本院九十年八月二日板院通提字第四二五四一號函附卷可憑（見九
        十年度發查字第二八二號偵查卷第三十四頁），參以被告確有送法律顧問合
    約書、收據、法律顧問證書、提存書予丁○○、寅○○、辛○○、子○○、
        乙○○，且有向丁○○、己○○、子○○、壬○○收取費用，並與庚○○、
        己○○全程接洽委辦訴訟之事宜並收取費用，復有拿現金向丙○○、丑○○
        換票之行為等情，迭據被告於本院審理時供承不諱，顯見被告對於戊○○連
        續多次藉接辦訴訟為幌而詐財之犯行參與程度甚深，況被告以印製之名片，
        向乙○○聲稱其為亞太法律事務所之主任，並有以印製之名片向庚○○冒稱
        其為「王宏凱」等情，亦經被告於本院審理時坦承不諱（見本院九十二年七
        月二十三日審判筆錄），倘被告無詐欺之故意，何須以假頭銜或假名與客戶
        接洽？其所稱對於戊○○所交付之法律顧問合約書、收據、法律顧問證書、
        提存書係屬偽造並不知情，孰能置信？被告前揭所辯，顯係事後圖卸刑責之
        詞，不足採信。是本件事證已臻明確，被告犯行洵堪認定，應予依法論處。
二、核被告甲○○所為，係犯刑法第三百三十九條第一項之詐欺取財既遂罪、同法第
    二百十六條、第二百十一條之行使偽造公文書罪、同法第二百十六條、第二百十
    條之行使偽造私文書罪及同法第二百十六條、第二百十二條之行使偽造特種文書
    罪。被告與戊○○就前揭犯行，有犯意聯絡及行為分擔，為共同正犯。被告先後
    多次所犯之詐欺、行使偽造私文書、行使偽造特種文書犯行，均時間緊接，犯罪
    構成要件相同，顯係基於概括之犯意而為，均應依刑法第五十六條連續犯之規定
    論以一罪，並加重其刑。被告於事實欄一之（三）、二之（六）所為同時行使偽
    造私文書、行使偽造特種文書行為，係一行為觸犯上開二罪名，為想像競合犯，
    應從一重以行使偽造私文書罪處斷。被告所犯行使偽造公文書罪、行使偽造私文
    書及詐欺罪間，有方法、結果之牽連關係，應從較重之行使偽造公文書罪處斷。
    爰審酌被告行使偽造公文書，足生損害於本院製作公文書之正確性，暨其連續多
    次藉接辦訴訟為幌，並行使偽造私文書、偽造特種文書、偽造公文書，以達詐財
    之目的，且對司法訴訟制度之維繫危害甚大，惡性非輕，情節重大，處刑自不宜
    寬縱，暨被告之素行、動機、目的、手段等一切情狀，量處如主文所示之刑，以
    示懲儆。又如附表一至十一所示之偽造印文，均應依刑法第二百十九條規定，不
    問屬於犯人與否，併為沒收之諭知。
三、至移送併辦部分與被告行使偽造特種文書行為部分，雖未經檢察官起訴，惟與檢
    察官起訴部分，有裁判上一罪之連續犯、想像競合犯關係，基於審判不可分原則
    ，本院自得併予審究。
據上論斷，應依刑事訴訟法第二百九十九條第一項前段，刑法第二十八條、第二百十
六條、第二百十一條、第二百十條、第二百十二條、第三百三十九條第一項、第五十
五條、第五十六條、第二百十九條，罰金罰鍰提高標準條例第一條前段，判決如主文
。
本案經檢察官林佩菁到庭執行職務
中      華      民      國    九十二    年      八      月      六      日
                                      臺灣板橋地方法院刑事第六庭
                                          法  官  林海祥
右正本證明與原本無異。
如不服本判決，應於判決送達後十日內，向本院提出上訴狀。
                                          書記官  陳映孜
中      華      民      國    九十二    年      八      月      六      日
附錄本案論罪科刑主要法條
中華民國刑法第二百一十六條
 (行使偽造變造或登載不實之文書罪)
行使第二百十條至第二百十五條之文書者，依偽造、變造文書或登載不實
事項或使登載不實事項之規定處斷。
中華民國刑法第二百一十一條
 (偽造變造公文書罪)
偽造、變造公文書，足以生損害於公眾或他人者，處一年以上七年以下有
期徒刑。
附表一：向乙○○所行使之文書
        （影本見九十年度他字第二六六０號偵查卷第六頁）
┌───┬─────────┬─────────┬─────────┐
│      │                  │                  │                  │
│ 編號 │    文書名稱      │  記載之簽立日期  │  偽造之印文      │
│      │                  │                  │                  │
├───┼─────────┼─────────┼─────────┤
│  一  │    收據          │八十九年四月二十一│於該收據上偽造「張│
│      │                  │日                │運財」、「癸○○律│
│      │                  │                  │師」印文各一枚    │
│      │                  │                │                  │
│      │                  │                  │                  │
├───┼─────────┼─────────┼─────────┤
│  二  │    收據          │八十九年四月二十一│於該收據上偽造「張│
│      │                  │日                │運財」、「癸○○律│
│      │                  │                  │師」印文各一枚    │
│      │                  │                  │                  │
│      │                  │                  │                  │
└───┴─────────┴─────────┴─────────┘
附表二：向子○○所行使之文書
        （影本見九十年度偵字第二四九一號偵查卷第七至十二頁）
┌───┬─────────┬─────────┬─────────┐
│      │                  │                  ││
│ 編號 │    文書名稱      │  記載之簽立日期  │  偽造之印文      │
│      │                  │                  │                  │
├───┼─────────┼─────────┼─────────┤
│  一  │ 法律顧問合約書   │八十九年六月三日  │於立契約書人欄內  │
│      │                  │                  │偽造「癸○○律師」│
│      │                  │                  │印文一枚          │
│      │                  │                  │                  │
│      │                  │                  │                  │
├───┼─────────┼─────────┼─────────┤
│      │    收據          │八十九年六月九日  │於收據上偽造「張運│
│  二  │                  │                  │才」、「癸○○律師│
│      │                  │                  │」印文各一枚      │
│      │                  │                  │                  │
├───┼─────────┼─────────┼─────────┤
│      │    收據          │八十九年六月十日  │於收據上偽造「張運│
│  三  │                  │                  │才」、「癸○○律師│
│      │                  │                  │」印文各一枚      │
│      │                  │                  │                  │
├───┼─────────┼─────────┼─────────┤
│      │    收據          │八十九年六月十四日│於收據上偽造「張運│
│  四  │                  │                  │才」、「癸○○律師│
│      │                  │                  │」印文各一枚      │
│      │                  │                  │                  │
└───┴─────────┴─────────┴─────────┘
附表三：向丁○○所行使之文書
        （影本見九十一年度偵字第七三二二號偵查卷第二八頁至三二頁）
┌───┬─────────┬─────────┬─────────┐
│      │                  │                  │                  │
│ 編號 │    文書名稱      │  記載之簽立日期  │  偽造之印文      │
│      │                  │                  │                  │
├───┼─────────┼─────────┼─────────┤
│  一  │ 法律顧問合約書   │八十九年七月十七日│於立契約書人欄內  │
│      │                  │                  │偽造「癸○○律師」│
│      │                  │                  │印文一枚          │
│      │                  │                  │                  │
│      │                  │                  │                  │
├───┼─────────┼─────────┼─────────┤
│      │ 法律顧問證書     │八十九年七月十九日│於法律顧問證書上偽│
│  二  │                  │                  │造「癸○○」、「張│
│      │    │                  │運才律師」印文各一│
│      │                  │                  │枚                │
├───┼─────────┼─────────┼─────────┤
│      │    收據          │八十九年七月二十日│於收據上偽造「張運│
│  三  │                  │                  │才」、「癸○○律師│
│      │                  │                  │」印文各一枚      │
│      │                  │                  │                  │
└───┴─────────┴─────────┴─────────┘
附表四：向己○○所行使之文書
        （影本見九十年度偵字第一八九四二號偵查卷第十一頁及第十四頁）
┌───┬─────────┬─────────┬─────────┐
│      │                  │                  │                  │
│ 編號 │    文書名稱      │  記載之簽立日期  │  偽造之印文      │
│      │                  │                  │                  │
├───┼─────────┼─────────┼─────────┤
│  一  │ 法律顧問合約書   │八十九年十一月一日│於立契約書人欄內  │
│      │                  │                  │偽造「癸○○律師」│
│      │                  │                  │印文一枚          │
│      │                  │                  │                  │
│      │                  │                  │                  │
├───┼─────────┼─────────┼─────────┤
│      │    收據          │八十九年十一月九日│於收據上偽造「張運│
│  二  │                  │                  │才」、「癸○○律師│
│      │                  │                  │」印文各一枚      │
│      │        │                  │                  │
└───┴─────────┴─────────┴─────────┘
附表五：向壬○○所行使之文書
        （影本見九十年度發查字第二八二號偵查卷第九頁）
┌───┬─────────┬─────────┬─────────┐
│      │                  │                  │                  │
│ 編號 │    文書名稱      │  記載之日期      │  偽造之印文      │
│      │                  │                  │                  │
├───┼─────────┼─────────┼─────────┤
│  一  │ 提存書           │九十年二月二日    │於該提存書上偽造「│
│      │                  │                  │臺灣板橋地方法院提│
│      │                  │                  │存所」印文一枚、「│
│      │                  │                  │林文成」印文二枚  │
│      │                  │                  │                  │
└───┴─────────┴─────────┴─────────┘
附表六：向庚○○所行使之文書
        （影本見九十二年度偵字第三五八四號偵查卷第三二頁）
┌───┬─────────┬─────────┬─────────┐
│      │                  │                  │                  │
│ 編號 │    文書名稱      │  記載之簽立日期  │  偽造之印文      │
│      │                  │                  │                  │
├───┼─────────┼─────────┼─────────┤
│      │ 法律顧問證書     │  九十年六月二十七│於法律顧問證書上偽│
│  二  │                  │  日              │造「癸○○」、 「 │
│      │                  │                  │癸○○律師」印文各│
│      │            │                  │一枚              │
└───┴─────────┴─────────┴─────────┘
附表七：向辛○○所行使之文書
        （影本見九十一年度偵字第一九三九八號偵查卷第十九至二十二頁）
┌───┬─────────┬─────────┬─────────┐
│      │                  │                  │                  │
│ 編號 │    文書名稱      │  記載之簽立日期  │  偽造之印文      │
│      │                  │                  │                  │
├───┼─────────┼─────────┼─────────┤
│  一  │ 法律顧問合約書   │九十年七月九日    │於立契約書人欄內  │
│      │                  │                  │偽造「癸○○律師」│
│      │                  │                  │印文一枚          │
│      │                  │                  │                  │
│      │                  │                  │                  │
├───┼─────────┼─────────┼─────────┤
│      │    收據          │九十年七月十九日  │於收據上偽造「張運│
│  二  │                  │                  │才」印文一枚      │
│      │                  │                  │                  │
│      │                  │                  │                  │
└───┴─────────┴─────────┴─────────┘
附表八：向丙○○所行使之文書
        （影本見九十一年度偵字第一八四五０號偵查卷第十頁）
┌───┬─────────┬─────────┬─────────┐
│      │                │                  │                  │
│ 編號 │    文書名稱      │  記載之簽立日期  │  偽造之印文      │
│      │                  │                  │                  │
├───┼─────────┼─────────┼─────────┤
│  一  │ 法律顧問合約書   │九十年九月二十六日│於立契約書人欄內  │
│      │                  │                  │偽造「癸○○律師」│
│      │                  │                  │印文一枚          │
│      │                  │                  │                  │
│      │                  │                  │                  │
└───┴─────────┴─────────┴─────────┘
附表九：向丑○○所行使之文書
        （影本見九十二年度偵字第三五八四號偵查卷第十六頁至十九頁）
┌───┬─────────┬─────────┬─────────┐
│      │                  │                  │                  │
│ 編號 │    文書名稱      │  記載之簽立日期  │  偽造之印文      │
│      │                  │                  │                  │
├───┼─────────┼─────────┼─────────┤
│  一  │ 法律顧問合約書   │九十年十月十六日  │於立契約書人欄內  │
│      │                  │                  │偽造「癸○○律師」│
│      │                  │                  │印文一枚          │
│      │                  │                  │                  │
│      │                  │                  │                  │
├───┼─────────┼─────────┼─────────┤
│      │    收據          │九十年十月二十三日│於收據上偽造「張運│
│  二  │                  │                  │才」、「癸○○律師│
│      │                  │                  │」印文各一枚      │
││                  │                  │                  │
├───┼─────────┼─────────┼─────────┤
│      │    收據          │九十年十月二十三日│於收據上偽造「張運│
│  三  │                  │                  │才」、「癸○○律師│
│      │                  │                  │」印文各一枚      │
│      │                  │                  │                  │
├───┼─────────┼─────────┼─────────┤
│      │    收據          │九十年十月二十三日│於收據上偽造「張運│
│  四  │                  │                  │才」、「癸○○律師│
│      │                  │                  │」印文各一枚      │
│      │                  │                  │                  │
└───┴─────────┴─────────┴─────────┘
附表十：向寅○○所行使之文書
        （影本見九十一年度偵字第一九四一三號偵查卷）
┌───┬─────────┬─────────┬─────────┐
│      │                  │                  │                  │
│ 編號 │    文書名稱      │  記載之簽立日期  │  偽造之印文      │
│      │                  │                  │                  │
├───┼─────────┼─────────┼─────────┤
│  一  │ 法律顧問合約書   │九十年十月十六日  │於立契約書人欄內  │
│      │                  │                  │偽造「癸○○律師」│
│      │                  │                  │印文一枚          │
│      │                  │                  │                  │
│      │                  │                  │                  │
├───┼─────────┼─────────┼─────────┤
│      │    收據          │九十年十月三十一日│於收據上偽造「張運│
│  二  │                  │                  │才」、「癸○○律師│
│    │                  │                  │」印文各一枚      │
│      │                  │                  │                  │
└───┴─────────┴─────────┴─────────┘
附表十一：向卯○○所行使之文書
        （影本見九十二年度偵字第一０四號偵查卷第七至十二頁）
┌───┬─────────┬─────────┬─────────┐
│      │                  │                  │                  │
│ 編號 │    文書名稱      │  記載之簽立日期  │  偽造之印文      │
│      │                  │                  │                  │
├───┼─────────┼─────────┼─────────┤
│  一  │ 法律顧問合約書   │九十年十月三十日  │於立契約書人欄內  │
│      │                  │        │偽造「癸○○律師」│
│      │                  │                  │印文一枚          │
│      │                  │                  │                  │
│      │                  │                  │                  │
├───┼─────────┼─────────┼─────────┤
│      │    收據          │九十年十月三十一日│於收據上偽造「張運│
│  二  │                  │                  │才」、「癸○○律師│
│      │                  │                  │」印文各一枚      │
│      │                  │                  │                  │
├───┼─────────┼─────────┼─────────┤
│      │ 法律顧問證書     │九十年十月三十一日│於法律顧問證書上偽│
│  三  │                  │                  │造「癸○○」、「張│
│      │                  │                  │運才律師」印文各一│
│      │                  │                  │枚                │
└───┴─────────┴─────────┴─────────┘


司法院資訊處製作；財團法人民間司法改革基金會備份。
